臺灣新竹地方法院刑事判決
                                     111年度侵訴字第47號
公  訴  人  臺灣新竹地方檢察署檢察官
被      告  鄭寰宇


上列被告因妨害性自主案件，經檢察官提起公訴（111年度偵字
第7109號），本院依簡式審判程序判決如下：
    主  文
甲○○犯強制猥褻罪，處有期徒刑陸月，如易科罰金，以新臺幣壹
仟元折算壹日。緩刑貳年，緩刑期間付保護管束，並應於本案判
決確定後壹年內向指定之政府機關、政府機構、行政法人、社區
或其他符合公益目的之機構或團體，提供陸拾小時之義務勞務。
    事實及理由
一、本件犯罪事實及證據，除犯罪事實欄一、第20行應補充「…
    持續約1分鐘，而以上開強暴方法對A女強制猥褻得逞。嗣甲
    ○○見A女持續哭泣…」；證據並所犯法條欄應補充「現場大廳
    監視器錄影畫面翻拍照片、性侵害案件代號與真實姓名對照
    表」外，餘均引用檢察官起訴書之記載（如附件）。
二、論罪科刑
（一）核被告甲○○所為，係犯刑法第224條之強制猥褻罪。又被
      告先後以上開強暴方法對證人A女為強制猥褻行為，顯係
      基於同一犯意，而於密切接近之時地實施，且依一般社會
      健全觀念，其各行為之獨立性極為薄弱，應論以接續犯。
（二）爰審酌被告為滿足一己之私慾，無視於證人A女之拒絕與
      抵抗，以上開強暴方法對證人A女為強制猥褻行為，顯不
      尊重他人之性自主決定權及身體控制權，其所為造成證人
      A女心理上難以磨滅之陰影，實不足取，惟念被告犯後坦
      承犯行，尚知悔悟，兼衡被告有人資之工作，暨被告之犯
      罪動機、目的、手段、品行、生活狀況（警詢自陳家庭經
      濟狀況為小康）、智識程度為大學畢業等一切情狀，量處
      如主文所示之刑，並諭知易科罰金之折算標準，以資懲儆
      。
（三）被告未曾因故意犯罪受有期徒刑以上刑之宣告，有臺灣高
      等法院被告前案紀錄表1份在卷足按，其因一時失慮致罹
      刑章，於本院準備程序及審理時均坦承犯行，堪認頗有悔
      意，經此次偵審程序，當知所警惕，信無再犯之虞，復考
      量證人A女陳明：我同意給予被告緩刑的機會等語（見本
      院卷第17頁），是本院認被告本件所受宣告之刑，以暫不
      執行為適當，爰依刑法第74條第1項第1款之規定，併予宣
      告緩刑2年，以勵自新。然被告上開強制猥褻犯行對於被
      害人之身心造成一定程度之負面影響，為具體使被告得確
      切知悉其所為之負面影響，促使其日後知曉尊重女性之身
      體自主權，更加重視法規範秩序、強化法治觀念，敦促被
      告確實惕勵改過，並使被告能以義務勞動方式彌補其犯罪
      所生損害等考量，本院認應課予一定條件之緩刑負擔，令
      其能從中深切記取教訓，並督促時時警惕，爰併依刑法第
      74條第2項第5款之規定，諭知被告於判決確定後1年內，
      向執行檢察官指定之政府機關、政府機構、行政法人、社
      區或其他符合公益目的之機構或團體，提供60小時之義務
      勞務，以期符合本件緩刑目的（若被告不履行負擔，且情
      節重大足認原宣告之緩刑難收其預期效果，而有執行刑罰
      之必要者，依刑法第75條之1第1項第4款之規定，得撤銷
      其宣告），另被告所犯強制猥褻罪，係刑法第91條之1所
      列之罪，爰併依刑法第93條第1項第1款、第2款之規定，
      宣告於緩刑期間付保護管束，俾由地方檢察署之觀護人予
      以適當之督促，以觀後效。
據上論斷，應依刑事訴訟法第273條之1第1項、第299條第1項前
段、第310條之2、第454條第2項，判決如主文。
本案經檢察官王遠志提起公訴，檢察官葉益發到庭執行職務。
中　　華　　民　　國　　111 　年　　9 　　月　　1 　　日
                  刑事第七庭  法　官  王子謙
以上正本證明與原本無異。
如不服本判決應於收受本判決後20日內向本院提出上訴書狀，上
訴書狀應敘述具體理由。上訴書狀未敘述上訴理由者，應於上訴
期間屆滿後20日內補提理由書狀於本院（均須按他造當事人之人
數附繕本）「切勿逕送上級法院」。
中　　華　　民　　國　　111 　年　　9 　　月　　1 　　日
                              書記官  廖宜君 
附錄本案論罪科刑法條全文：
刑法第224條
對於男女以強暴、脅迫、恐嚇、催眠術或其他違反其意願之方法
，而為猥褻之行為者，處六月以上五年以下有期徒刑。
（附件）
臺灣新竹地方檢察署檢察官起訴書
                                     111年度偵字第7109號
　　被　　　告　甲○○　男　44歲（民國00年0月00日生）
　　　　　　　　　　　　住○○市○○區○○路000巷00○0弄
                          00號
　　　　　　　　　　　　居新竹市○區○○○○街00號2樓之M
　　　　　　　　　　　　　B室
　　　　　　　　　　　　國民身分證統一編號：Z000000000號
上列被告因妨害性自主罪案件，業經偵查終結，認應提起公訴，
茲將犯罪事實及證據並所犯法條分敘如下：
　　　　犯罪事實
一、甲○○與代號BG000-A111044（年籍詳卷，下稱A女）為同事關
    係，甲○○因感情問題與A女約同於民國111年4月14日晚間11
    時30分許，在新竹市○區○○○○街00號2樓之MB室甲○○居處見面
    ，A女依約抵達上址居處樓下大廳後，甲○○即於上址大廳拉A
    女上樓，A女未覺甲○○心懷不軌，遂勉為隨同甲○○上樓並進
    入甲○○上址居處，然甲○○竟基於強制猥褻之犯意，旋突強行
    以環抱方式將A女抱起至沙發坐下，使A女坐在其腿部，A女
    驚訝之餘雖不斷反抗並試圖掰開甲○○之手指並明確表示拒絕
    ，然甲○○仍違反A女意願而強力環抱A女，使A女大腿、屁股
    均與甲○○腿部、身體緊貼而不能抗拒持續約20秒，嗣甲○○見
    A女仍表示拒絕，始鬆手讓A女起身，後甲○○要求A女脫下口
    罩，A女誤認甲○○已無繼續猥褻犯意乃依指示脫下，甲○○竟
    承前開強制猥褻之犯意，以雙手分別抓住A女雙手之方式，
    強壓A女至牆壁旁，作勢欲親吻A女嘴巴，惟遭A女閃避抗拒
    而未親吻得口，A女因此害怕而不斷哭泣，甲○○見狀始鬆手
    ，然甲○○竟又承前開犯意，不顧A女已經明示拒絕且不斷哭
    泣下，仍由正面雙手緊抱A女，A女再次表達拒絕並持續哭泣
    ，甲○○始放開雙手，詎甲○○賢仍未罷手，又拉A女至沙發坐
    下，由側面再次緊抱A女持續約1分鐘，甲○○見A女持續哭泣
    ，始中止犯行鬆手，A女因此旋起身逃離該屋。
二、案經A女訴由新竹市警察局移送偵辦。
　　　　證據並所犯法條
一、證據清單及待證事實：
編號 證據名稱 待證事實 1 被告甲○○於警詢及偵訊中之自白及供述 1.被告坦承有在上址居處將告訴人以公主抱方式抱起至沙發，並使告訴人坐於被告腿部，見告訴人哭泣後始放手，後又將告訴人拉至牆邊欲親吻告訴人嘴巴，嗣見告訴人哭泣始放手之事實。 2.被告否認有正面環抱告訴人之事實，辯稱：伊沒有再次環抱告訴人，也沒有在沙發上側面抱告訴人，伊當時只有拍告訴人的背要安撫她，後來告訴人就離開了等語。 2 證人即告訴人A女於警詢及偵查中之證述　　 全部犯罪事實。 3 行動電話翻拍照片 1.被告與告訴人約同至被告住處見面，告訴人表示將與被告道別之事實。 2.告訴人嗣後質問被告為何違反意願強行擁抱告訴人等情，被告坦承有此部分犯行，甚而稱：「我這樣做只是想讓你討厭我」等語之事實。 4 現場照片 被告上址居處現場狀況。 
二、核被告所為，係犯刑法第224條之對於女子以違反其意願之
    方法而為猥褻行為罪嫌。被告所為上開行為，其時間緊接，
    且依社會通念，足認係基於1個意思決定所為反覆性及延續
    性之行為，為接續犯，請以1罪論。
三、依刑事訴訟法第251條第1項提起公訴。
　　此  　致
臺灣新竹地方法院
中　　華　　民　　國　 111　　年　　6 　　月　　15　　日
　　　　　　　　　　　　　　　檢　察　官　王遠志
本件證明與原本無異
中　　華　　民　　國　 111　　年　　6 　　月　　21　　日
                              書　記　官  曾佳莉
所犯法條：
刑法第224條
對於男女以強暴、脅迫、恐嚇、催眠術或其他違反其意願之方法
，而為猥褻之行為者，處 6 月以上 5 年以下有期徒刑。